臺灣桃園地方法院小額民事判決
111年度桃小字第793號
原      告  黃庭堅
被      告  阮怡瑄
法定代理人  阮進松
            彭明慧

訴訟代理人  王敦楷
上列當事人間請求損害賠償事件，本院於民國111年5月23日言詞
辯論終結，判決如下：
　　主    文
被告應給付原告新臺幣貳萬捌仟壹佰伍拾伍元，及自民國一一一
年五月二十四日起至清償日止，按週年利率百分之五計算之利息
。
原告其餘之訴駁回。
訴訟費用新臺幣壹仟元，其中新臺幣玖佰元由被告負擔，餘由原
告負擔。
本判決第一項得假執行。
    理由要領
一、按因故意或過失，不法侵害他人權利者，應負損害賠償責任
    。違反保護他人之法律，致生損害於他人者，負賠償責任，
    但能證明其行為無過失者，不在此限。數人共同不法侵害他
    人之權利者，連帶負損害賠償責任。汽車、機車或其他非依
    軌道行駛之動力車輛，在使用中加損害於他人者，駕駛人應
    賠償因此所生之損害，民法第184條第1項前段、第2項、第1
    85條第1項前段、第191條之2前段定有明文。汽車行駛至交
    岔路口，轉彎車應讓直行車先行，道路交通安全規則第102
    條第1項第7款定有明文。經查，被告於民國110年11月6日晚
    間9時10分許駕駛車牌號碼000-0000號自用小客車（下稱肇
    事車輛），從桃園市○○區○○○路00號旁停車場駛出，未禮讓
    小吉山路直行車逕自右轉小吉山路，適原告駕駛訴外人志文
    交通事業有限公司（下稱志文公司）所有車牌號碼000-0000
    號營業小客車（下稱系爭車輛）直行於小吉山路至該處，兩
    車因而碰撞，系爭車輛受損，志文公司讓與系爭車輛損害賠
    償請求權予原告等情，有桃園市政府警察局道路交通事故當
    事人登記聯單、現場圖、調查報告表㈠、㈡、債權讓與證明書
    、本院勘驗筆錄及照片附卷可參（見本院卷第13頁、第19至
    30頁、第45頁反面），堪信為真實。被告違反前揭轉彎車應
    禮讓直行車之交通規則自有過失。又原告就被告駕駛肇事車
    輛突然從上開停車場駛出右轉之行為，無注意可能性而無與
    有過失。從而，被告駕駛行為確有過失，就本件事故應負全
    部過失責任，且其過失行為與原告所受損害具有相當因果關
    係，被告應負侵權行為損害賠償之責。　　　
二、經查，系爭車輛受損維修零件費用為1萬0,820元、鈑金塗裝
    及工資費用（下稱鈑金等費用）1萬5,153元（計算式：4,92
    8+8,224+2,001=1萬5,153），有估價單附卷可參（見本院卷
    第47頁）。又依行政院所頒固定資產耐用年數表及固定資產
    折舊率之規定，運輸業用客車、貨車之耐用年數為4年，依
    定率遞減法每年折舊1000分之438，另依營利事業所得稅查
    核準則第95條第6項規定「固定資產提列折舊採用定率遞減
    法者，以1年為計算單位，其使用期間未滿1年者，按實際使
    用之月數相當於全年之比例計算之，不滿1月者，以1月計」
    ，系爭車輛為計程車，為運輸業用客車，於110年10月出廠
    ，有車籍資料附卷可參（見本院卷第28頁），迄本件車禍發
    生時即110年11月6日，已使用2月，則零件扣除折舊後之修
    復費用估定為1萬0,030元（詳如附表之計算式），加計無須
    折舊之鈑金等費用1萬5,153元，系爭車輛回復原狀費用為2
    萬5,183元（計算式：1萬0,030+1萬5,153=2萬5,183）。又
    臺北市計程車1日平均營業收入為1,486元，有台北市計程車
    客運商業同業公會111年1月25日北市計客字第111043號函附
    卷可參（見本院卷第14頁），自得作為系爭車輛1日營業收
    入之標準。另原告雖主張系爭車輛受損之維修期間應為3日
    ，然未提出維修期間之證明，本院審酌系爭車輛維修估價單
    記載維修工時為9.8小時及損壞情形等一切因素，認系爭車
    輛受損之維修期間應為2日，從而，原告因系爭車輛維修期
    間不能載客之營業損失為2,972元（計算式：2×1,486＝2,972
    ）。基上，原告所受損害合計2萬8,155元（計算式：2萬5,1
    83+2,972=2萬8,155）。原告請求被告給付2萬8,155元及遲
    延利息為有理由，逾此範圍則無理由，應予駁回。
中　　華　　民　　國　　111 　年　　6 　　月　　10　　日
                  桃園簡易庭  法  官  張明宏
以上為正本係照原本作成。
如不服本判決，應於送達後20日內，向本院提出上訴狀並表明上
訴理由，如於本判決宣示後送達前提起上訴者，應於判決送達後
20日內補提上訴理由書（須附繕本）。
如委任律師提起上訴者，應一併繳納上訴審裁判費。   
中　　華　　民　　國　　111 　年　　6 　　月　　10　　日
                              書記官  石曉芸
附表
折舊時間           金額
第1年折舊值        10,820×0.438×(2/12)=790
第1年折舊後價值    10,820-790=10,030
附錄：
一、民事訴訟法第436條之24第2項：
　  對於小額程序之第一審裁判上訴或抗告，非以其違背法令為
    理由，不得為之。
二、民事訴訟法第436條之25：
　  上訴狀內應記載上訴理由，表明下列各款事項：
  ㈠原判決所違背之法令及其具體內容。
  ㈡依訴訟資料可認為原判決有違背法令之具體事實。
三、民事訴訟法第471條第1項：（依同法第436條之32第2項規定
    於小額事件之上訴程序準用之）
    上訴狀內未表明上訴理由者，上訴人應於提起上訴後20日內
    ，提出理由書於原第二審法院；未提出者，毌庸命其補正，
    由原第二審法院以裁定駁回之。